臺北高等行政法院裁定
                                       100年度再字第62號
再審原告  　景凡瑜
再審被告  　教育部
代　表　人　吳清基（部長）
上列當事人間免職事件，再審原告對於中華民國98年3 月12日最
高行政法院98年度判字第246 號判決，提起再審之訴，本院裁定
如下：
　　主  文
再審之訴駁回。
再審訴訟費用由再審原告負擔。
　　理  由
一、按再審之訴應於30日之不變期間內提起。前項期間自判決確
    定時起算，判決於送達前確定者，自送達時起算；其再審之
    理由發生或知悉在後者，均自知悉時起算，行政訴訟法第27
    6 條第1 項及第2 項定有明文。倘再審原告主張再審之理由
    發生或其知悉在後者，應就此利己事實負舉證責任，此觀同
    法第277 條第1 項第4 款之規定自明。
二、本件再審原告主張再審原告原係國立林口啟智學校人事助理
    員，93年度年終考績，經再審被告人事處以94年5 月27日部
    授教中（人）字第0940507883號考績（成）通知書核布其93
    年年終考績考列丁等，並以同日部授教中（人）字第094050
    7871號令核布免職，再審原告不服，向公務人員保障暨培訓
    委員會提起復審，經遭駁回，遂向本院提起行政訴訟，經本
    院於95年12月27日以94年度訴字第3298號判決駁回，再審原
    告提起上訴，經最高行政法院以98年度判字第246 號判決駁
    回上訴在案。茲再審原告主張最高行政法院上揭98年度判字
    第246 號判決，有行政訴訟法第273 條第1 項第14款原判決
    就足以影響於判決之重要證物漏未斟酌之再審事由，爰提起
    本件再審之訴。
三、經查：本件最高行政法院98年度判字第246 號判決係於民國
    98年3 月20日送達，有卷附送達證書足據，再審之不變期間
    自判決送達之翌日起，扣除在途期間2 日，算至98年4 月21
    日（星期二）止，即告屆滿。再審原告遲至100 年5 月5 日
    始提起本件再審之訴，顯已逾期。再審原告雖主張原審判決
    所依據之94年5 月26日臺灣高等法院94年度上易字第391 號
    刑事判決，再審原告於100 年4 月14日號始收受臺灣高等法
    院100 年4 月13日院鼎精94年度上易字第391 字第10000011
    28號刑事庭函，故於100 年4 月14日始知悉有再審理由發生
    云云；惟再審原告因於92年9 月29日在林口啟智學校人事室
    公然辱罵該校人事室主任賴松溪「殺豬主任」、「不懂人事
    法規不配當人事主任」等語，並持鐵槌毀損辦公室木板牆，
    經台灣板橋地方法院93年度簡字第2699號判決「景凡瑜公然
    侮辱人，處拘役肆拾日，如易科罰金，以佰元折算壹日；
    又損壞他人之木板牆，足以生損害於公眾及他人，處有期徒
    刑伍月，如易科罰金，以佰元折算壹日。」。再審原告不
    服提起上訴後，經94年5 月26日臺灣高等法院94年度上易字
    第391 號刑事判決駁回上訴（維持一審有罪判決），並於94
    年5 月26日判決確定在案，有94年5 月26日臺灣高等法院94
    年度上易字第391 號刑事判決附原處分卷附件7 及本院94年
    度訴字第3298號原審卷第140-146 頁可稽。該刑事確定判決
    係維持臺灣板橋地方法院有罪之一審判決，並非撤銷改判，
    非有利於再審原告。至臺灣高等法院100 年4 月13日院鼎精
    94年度上易字第391 字第1000001128號刑事庭函（原告證據
    一），僅係函覆原告100 年4 月8 日聲請狀，覆知原告該判
    決於94年5 月26日判決確定之情，自不得據以主張於100 年
    4 月14日始知悉再審理由。依上開規定及說明，原告提起本
    件再審之訴，顯已逾法定不變期間，自非合法，應予駁回。
三、依行政訴訟法第278 條第1 項、第104 條、民事訴訟法第95
    條、第78條，裁定如主文。
中　　華　　民　　國　　100 　年　　6 　　月　　17　　日
                       臺北高等行政法院第三庭
                               審判長法  官　   許瑞助
                                   　法  官     劉穎怡
                                     法  官　   鍾啟煌
上為正本係照原本作成。
如不服本裁定，應於送達後10日內向本院提出抗告狀（須按他造
人數附繕本）。
中　　華　　民　　國　　100 　年　　6 　　月　　17　　日
                                     書記官     李淑貞